# 请教陈版：三方协议问题

提问人：跨度防护 时间：2018-02-09 11:27:09
A与B、C签订销售合同，约定买方（使用方）为B，付款方为C，发票由A向B开具。假设销售额 100 ，应收账款余额 100 。请教陈版：
应收账款明细表及报告披露中，是否显示为A向B的销售额 100 ，A应收B为 0 ；同时A向C的销售额为 0 ，A应收C100。

回答人：chenyiwei
应获取有效的代付款协议，对货物流和资金流、票据流的差异原因有合理解释，关注被认定为虚开发票的风险。在确保合规的前提下，可以入你所披露，但必要时应解释原因。